臺北高等行政法院裁定
111年度交上字第81號
上  訴  人  楊晉昱                                     
被  上訴人  臺北市交通事件裁決所
代  表  人  蘇福智（所長）
上列當事人間交通裁決事件，上訴人對於中華民國111年2月10日
臺灣臺北地方法院110年度交字第573號行政訴訟判決，提起上訴
，本院裁定如下：
　　主  文
一、上訴駁回。
二、上訴審訴訟費用新臺幣750元由上訴人負擔。
　　理  由
一、對於交通裁決事件之判決提起上訴，必須以其違背法令為理
    由，否則不得為之，且應於上訴理由中表明原判決所違背之
    法令及其具體內容之事由，或表明依訴訟資料可認為原判決
    有違背法令之具體事實的事由，這參酌行政訴訟法第237條
    之9第2項準用同法第235條第2項，及同法第236條之1規定就
    可明瞭。再者，依行政訴訟法第237條之9第2項準用第236條
    之2第3項、第243條第1項規定，以交通裁決事件原判決有不
    適用法規或適用不當為其違背法令之理由時，其上訴狀或理
    由書應表明原判決所違背之法令及其具體內容；若是成文法
    以外的法則，則應揭示該法則之旨趣，如為司法院解釋，就
    應揭示該解釋之字號或其內容。如以行政訴訟法第237條之9
    第2項準用第236條之2第3項、第243條第2項所列各款當然違
    背法令為理由者，上訴狀或理由書內則應揭示合於該條項各
    款之事實。是故，對於地方法院行政訴訟庭交通裁決事件之
    判決上訴，其上訴狀或理由書內如果未依前述方法表明上訴
    理由者，就不能認為已對交通裁決事件判決之違背法令有具
    體的指摘，其上訴就屬不合法，應以裁定駁回之。
二、本件交通裁決事件的訴訟緣由，起因於上訴人於民國110年8
    月25日19時3分許駕駛車號000-0000號自用小客車(下稱「系
    爭車輛」)，行經國道1號北向25.1公里臺北入口處（下稱「
    系爭地點」），因變換車道時未使用方向燈，經民眾檢具採
    證影像資料提出檢舉，由內政部警政署國道公路警察局第一
    公路警察大隊汐止分隊(下稱「舉發機關」)員警填製國道警
    交字第ZAA294312號舉發違反道路交通管理事件通知單(下稱
    「舉發通知單」)予以舉發。上訴人不服舉發通知單向被上
    訴人陳述意見，經舉發機關查復違規屬實，上訴人於110年1
    1月12日親至被上訴人裁決櫃檯申請裁決，經被上訴人審認
    上訴人有「行駛高速公路未依規定變換車道」之違規行為，
    乃依道路交通管理處罰條例（下稱「道交處罰條例」）第33
    條第1項第4款，以110年11月12日北市裁罰字第22-ZAA29431
    2號違反道路交通管理事件裁決書（下稱「原處分」）裁處
    上訴人罰鍰新臺幣（下同）3,000元，並記違規點數1點。上
    訴人不服，提起行政訴訟，經臺灣臺北地方法院（下稱「原
    審法院」）以110年度交字第573號行政訴訟判決（下稱「原
    判決」）駁回上訴人之訴。上訴人仍有不服，於是提起本件
    上訴。
三、上訴意旨略以：㈠民眾檢具之採證影像資料為私自密錄，違
    反憲法賦予人民之隱私權保障，以此提出檢舉為違憲行為；
    ㈡上訴人向被上訴人請求交付現場影像資料遭拒，被上訴人
    更稱此為員警基於職權範圍內取得，實為員警與交通單位為
    賺取績效，間接鼓勵不肖人士隨意竊攝影像以牟利，請求法
    院應調查該檢舉民眾資料，確認其是否慣犯；㈢上訴人直至
    行為後1、2個月始收受系爭舉發通知單，舉發機關及地方交
    通單位未遵守時效規定；㈣請求法院調取系爭地點之政府影
    像資料，調查系爭車輛與檢舉民眾車輛之真實狀態，並比較
    系爭地點與其他入口過去2年之罰單率等語。本院經核前載
    上訴理由，僅重述上訴人對原處分種種不服，或在原審法院
    已提出而經原判決審酌論斷且指駁不採之理由，並未具體說
    明原判決究竟有何判決不備理由或理由矛盾情形，或有何其
    他不適用法規或適用法規不當之情事，並揭示該法規之條項
    或其內容，及合於行政訴訟法第237條之9第2項準用第236條
    之2第3項、第243條第2項所列各款之事實，難認對原判決如
    何違背法令已有具體之指摘，依首開規定及說明，應認其上
    訴為不合法，應予裁定駁回。
四、結論，本件上訴不合法，裁定如主文。
中　　華　　民　　國　　111 　年　　4 　　月　　29　　日
   　　　　　　　   臺北高等行政法院第七庭
                              審判長法  官　 許麗華
                          　　      法  官　 郭淑珍
                             　　　 法  官   梁哲瑋
上為正本係照原本作成。
不得抗告。
中　　華　　民　　國　　111 　年　　5 　　月　　4 　　日
                                    書記官   朱倩儀